臺灣高等法院刑事判決　　　　　　　　　　　　　　九十三年度上訴字第一六二號
　　上　訴　人
　　即　被　告　乙○○
　　指定辯護人　本院公設辯護人　甲○○
右上訴人因違反槍砲彈藥刀械管制條例案件，不服臺灣臺北地方法院九十二年度訴字
第一七四四號，中華民國九十二年十二月十六日第一審判決（起訴案號：臺灣臺北地
方法院檢察署九十二年度偵字第一八五八三號），提起上訴，本院判決如左：
    主  文
上訴駁回。
    事  實
一、乙○○曾於民國（下同）八十六年間，因違反槍砲彈藥刀械管制條例案件，經台
    灣桃園地方法院以八十八年度訴緝字第九五號判處有期徒刑三年，於九十二年一
    月七日假釋出監，同年十月六日假釋期滿，執行完畢（不構成累犯）。詎猶不知
    悔改，明知未經許可，不得持有手槍或可發射子彈具有殺傷力之各式槍砲及子彈
    ，竟於九十二年四月間某日，在台北縣中和市某處，向姓名年籍不詳牛埔幫綽號
    「旺哥」之成年男子，一次借得均具殺傷力之中共製口徑七點六二ｍｍ制式半自
    動手槍一枝（含彈匣一個，槍枝管制編號0000000000）、仿ＧＬＯＣ
    Ｋ１７型半自動手槍製造之改造手槍一枝（含彈匣一個，槍枝管制編號0000
    000000）及制式子彈九顆（其中口徑九ｍｍ之制式子彈五顆、口徑七點六
    二ｍｍ之制式子彈四顆），旋即未經許可，無故持有上開槍彈並隨身攜帶。迨九
    十二年六月十日晚間八時許，乙○○與不知情之友人林倧在台北市○○區○○
    路九十九之一號聯通停車場前，欲等候乙○○所有車號ＬＱ─五二四一號自小客
    車自停車塔內駛出時，因員警見其二人形跡可疑，上前盤查，乙○○乃在犯罪後
    未遭發覺前，向員警自首表明上開自小客車內放置其持有之前揭槍彈並全部報繳
    ，始經警扣得上開具殺傷力之中共製口徑七點六二ｍｍ制式半自動手槍一枝（含
    彈匣一個，槍枝管制編號0000000000）、仿ＧＬＯＣＫ１７型半自動
    手槍製造之改造手槍一枝（含彈匣一個，槍枝管制編號0000000000）
    及制式子彈九顆（其中口徑九ｍｍ制式子彈五顆、口徑七點六二ｍｍ制式子彈四
    顆，而口徑七點六二ｍｍ之制式子彈三顆，已於鑑定時試射擊發）。
二、案經台北市政府警察局中山分局報請台灣台北地方法院檢察署檢察官偵查起訴。
    理  由
一、右揭事實，迭據被告乙○○坦承不諱，並經證人林倧及查獲之員警蔡三華於原
    審證述明確，復有扣案之中共製口徑七點六二ｍｍ制式半自動手槍一枝（含彈匣
　　一個，槍枝管制編號0000000000）、仿ＧＬＯＣＫ１７型半自動手槍
  　製造之改造手槍一枝（含彈匣一個，槍枝管制編號0000000000）及制
    式子彈九顆（其中口徑九ｍｍ之制式子彈五顆、口徑七點六二ｍｍ之制式子彈四
    顆）扣案可證，前開扣案之槍彈，經送請內政部警政署刑事警察局鑑驗結果，均
    具殺傷力，有該局九十二年八月十八日刑鑑字第０九二０一一一二四一號槍彈鑑
    定書一份附卷可稽（該鑑定書第二頁第二項誤載為六顆，應為五顆，見第四頁，
    另第四項誤載為六顆，應為四顆，見第四頁），足徵被告之自白與事實相符。本
    件事證明確，被告犯行堪以認定。
二、核被告所為，係犯槍砲彈藥刀械管制條例第七條第四項之未經許可持有手槍罪、
    同條例第十一條第四項（公訴人誤載為同條例第十條第四項）未經許可持有可發
    射子彈具殺傷力之手槍罪及同條例第十二條第四項未經許可持有子彈罪。被告一
    持有槍、彈之行為，同時侵害觸犯上開三罪名，為想像競合犯，應依刑法第五十
    五條之規定，從一重之槍砲彈藥刀械管制條例第七條第四項之未經許可持有手槍
    罪處斷。被告持有上開槍、彈後，在犯罪未遭發覺前，主動向員警表明持有槍彈
    ，並報繳持有之全部槍彈等情，業經證人蔡三華於原審審理時證述在卷，已合於
    自首要件，雖其報繳持有之全部槍彈，但被告持有制式手槍及改造手槍暨子彈，
    數量非屬單一，且其曾於八十六年間，因違反槍砲彈藥刀械管制條例案件，經台
    灣桃園地方法院以八十八年度訴緝字第九五號判決判處有期徒刑三年，於九十二
    年一月七日假釋出監，有本院被告全國前案紀錄表在卷足憑，仍再次無故持有前
　　開槍彈，自不宜免除其刑，應依槍砲彈藥刀械管制條例第十八條第一項前段、刑
  　法第六十二條但書、第六十六條但書之規定減輕其刑。
三、原審同此認定，因依槍砲彈藥刀械管制條例第七條第四項、第十一條第四項、第
    十二條第四項、第十八條第一項前段，刑法第十一條前段、第五十五條、第六十
    二條但書、第四十二條第二項、第三十八條第一項第一款，罰金罰鍰提高標準條
    例第二條，現行法規所定貨幣單位折算新台幣條例第二條各規定，於審酌被告犯
    罪之動機、目的、手段及未經許可，持有具殺傷力之上開槍彈，嚴重危害社會治
    安，惟念其犯罪後坦承犯行，態度良好等一切情狀，量處有期徒刑二年六月，併
    科罰金新臺幣十萬元，並就罰金部分諭知如易服勞役，以新臺幣九百元即銀元三
　　百元折算壹日，暨以扣案之中共製口徑七點六二ｍｍ制式半自動手槍一枝（含彈
　  匣一個，槍枝管制編號0000000000）、仿ＧＬＯＣＫ１７型半自動手
    槍製造之改造手槍一枝（含彈匣一個，槍枝管制編號0000000000）及
    制式子彈六顆（其中口徑九ｍｍ制式子彈五顆、口徑七點六二ｍｍ制式子彈一顆
    ），均屬違禁物，併依刑法第三十八條第一項第一款之規定宣告沒收，至扣案口
    徑七點六二ｍｍ之制式子彈三顆，已於鑑定時試射擊發，有前揭槍彈鑑定書可按
    （見該鑑定書第六頁），非屬違禁物，亦非供被告犯罪所用之物，乃不予宣告沒
    收。核其認事用法，俱無違誤，量刑亦甚允洽。被告上訴意旨，以其係自願繳交
    槍械，不知仍須受到追訴處罰為由，指摘原判決不當，為無理由，應予駁回。
據上論斷，應依刑事訴訟法第三百六十八條，判決如主文。
本案經檢察官吳國南到庭執行職務。
中　　　華　　　民　　　國　　九十三　　年　　　四　　　月　　二十一　　日
                              臺灣高等法院刑事第六庭
                                  審判長法  官  陳　春　秋
                                        法  官  王　麗　莉
                                        法  官  高　明　哲
右正本證明與原本無異。
如不服本判決，應於收受送達後十日內向本院提出上訴書狀，其未敘述上訴之理由者
並得於提起上訴後十日內向本院補提理由書（均須按他造當事人之人數附繕本）。
                                        書記官  李  垂  福
中　　　華　　　民　　　國　　九十三　　年　　　四　　　月　　二十二　　日
附錄：本案論罪科刑法條全文
槍砲彈藥刀械管制條例第七條
未經許可，製造、販賣或運輸火砲、肩射武器、機關槍、衝鋒槍、卡柄槍、自動步槍
、普通步槍、馬槍、手槍或各類砲彈、炸彈、爆裂物者，處死刑、無期徒刑或七年以
上有期徒刑；處徒刑者，併科新台幣三千萬元以下罰金。
未經許可，轉讓、出租或出借前項所列槍砲、彈藥者，處無期徒刑或五年以上有期徒
刑，併科新台幣一千萬元以下罰金。
意圖供自己或他人犯罪之用，而犯前二項之罪者，處死刑或無期徒刑；處徒刑者，併
科新台幣五千萬元以下罰金。
未經許可，持有、寄藏或意圖販賣而陳列第一項所列槍砲、彈藥者，處五年以上有期
徒刑，併科新台幣一千萬元以下罰金。
第一項至第三項之未遂犯罰之。
槍砲彈藥刀械管制條例第十一條
未經許可製造、販賣或運輸第四條第一項第一款所稱其他可發射金屬或子彈具有殺傷
力之各式槍砲者，處五年以上有期徒刑，併科新臺幣一千萬元以下罰金。
未經許可、轉讓、出租或出借前項所列槍砲者，處三年以上十年以下有期徒刑，併科
新臺幣七百萬以下罰金。
意圖供自己或他人犯罪之用，而犯前二項之罪者，處無期徒刑或七年以上有期徒刑，
併科新臺幣一千萬元以下罰金。
未經許可，持有、寄藏或意圖販賣而陳列第一項所列槍砲者，處一年以上七年以下有
期徒刑，併科新臺幣七百萬元以下罰金。
第一項至第三項之未遂犯罰之。
槍砲彈藥刀械管制條例第十二條
未經許可，製造、販賣或運輸子彈者，處一年以上七年以下有期徒刑，併科新臺幣五
百萬元以下罰金。
未經許可，轉讓、出租或出借子彈者，處六月以上五年以下有期徒刑，併科新臺幣三
百萬元以下罰金。
意圖供自己或他人犯罪之用，而犯前二項之罪，處三年以上十年以下有期徒刑，併科
新臺幣七百萬元以下罰金。
未經許可，持有、寄藏或意圖販賣而陳列子彈者，處五年以下有期徒刑，併科新臺幣
三百萬元以下罰金。
第一項至第三項之未遂犯罰之。
